【裁判字號】    90,易,2857
【裁判日期】    901112
【裁判案由】    傷害等
【裁判全文】
臺灣台中地方法院刑事判決                          九十年度易字第二八五七號
    公  訴  人  臺灣台中地方法院檢察署檢察官
    被      告  丁○○○
                乙○○
    共      同
    選任辯護人  鄧雲奎
右列被告因傷害等案件，經檢察官提起公訴（九十年度偵字第一三四二六號），本院
判決如左：
    主      文
丁○○○傷害人之身體，處拘役貳拾日，如易科罰金以佰元折算壹日；又公然侮辱
人，處罰金壹仟元，如易服勞役以佰元折算壹日。
乙○○共同受退去他人住宅之要求而仍留滯，處罰金貳仟元，如易服勞役以佰元折
算壹日。
    事      實
一、丁○○○與乙○○為姊妹關係，丁○○○曾於民國八十九年十月十八日書立協議
    書，同意其夫魏清濱納甲○○為妾，因魏清濱久未回家，即於九十年三月一日中
    午，偕同其胞妹乙○○至甲○○位於台中市○○路○段二五Ｏ巷二弄三十九號之
    住處尋找魏清濱，經魏清濱開門後，丁○○○及乙○○隨即進入屋內，繼而與甲○○發生爭執，甲○○遂要求丁○○○、乙○○退去，惟丁○○○及乙○○竟基
    於不退去之犯意聯絡，仍在屋內留滯約二十分鐘，丁○○○並基於傷害他人身體
    之故意，持其鞋跟毆打甲○○，致甲○○受有右手背瘀傷約五乘二公分、左上臂
    瘀傷約十乘五公分及左前臂瘀傷約六乘四公分等傷害，嗣經甲○○報警到場處理
    後，丁○○○及乙○○始行返家。丁○○○復於九十年四月二十九日晚上九時四
    十分許，前往甲○○前開住處外，並基於侮辱他人之故意，公然以「人盡可夫」
    之語辱罵在屋內之甲○○。
二、案經甲○○訴由臺灣台中地方法院檢察署檢察官偵查起訴。
    理      由
一、訊據被告丁○○○及乙○○均矢口否認右揭犯行，被告丁○○○辯稱：因為其夫
    魏清濱一直住在甲○○家中，其才到甲○○家中找魏清濱，其有與甲○○彼此拉
    扯，並未持鞋跟毆打甲○○，甲○○要求其等退去時，其等有馬上離開，又其亦
    未辱罵甲○○「人盡可夫」云云；被告乙○○辯稱：其與丁○○○至甲○○家中
    找魏清濱，甲○○要求退去後，其等有馬上離開云云。然查：
(一)、右揭事實，業據被害人甲○○於偵查中及本院審理時指訴綦詳，並經證人魏清濱
    於偵查中證稱：「是魏鄭蓁出手打甲○○的左手臂，是用鞋跟打的，甲○○並未
    出手，是我開門讓她進去，後來甲○○有叫他們出去，他們仍不出去」等語，及
    證人許玉玲於偵查中證稱：「（有無於四月二十九日晚上九點多聽到丁○○○辱
    罵甲○○人盡可夫？）有。當時我在甲○○住處裡面，突然聽到外面很大聲，丁○○○衝進來就要往樓上跑，被我制止後就在大門外面大聲嚷嚷並且對甲○○大
    聲辱罵人盡可夫」等語屬實，復有行政院衛生署豐原醫院出具之診斷證明書影本
    一份附於偵查卷可稽。
(二)、證人李振明警員於本院審理時證稱：「（九十年三月一日是否至告訴人家中處理
    糾紛？）是的」、「我到達現場時他們二人在屋外」、「（你受通報至現場大約
    多久的時間？）大約四十分鐘」等語，足見被告二人找被害人理論之時間已超過
    四十分鐘以上，則被害人指稱被告二人在其住處留滯約二十分鐘，亦未有何瑕疵
    之處。另被告丁○○○曾於八十九年十月十八日書立協議書，同意其夫魏清濱納
    甲○○為妾，此有該協議書影本一份附於本院卷可按，而被告丁○○○於本院審
    理時猶怒斥被害人破壞其家庭，對照以觀，則被告丁○○○因心生不滿而以「人
    盡可夫」等語辱罵被害人，其心態反應亦與社會常情無違。是證人丙○○即被告
    丁○○○之女於本院審理時證稱：其並未聽到被告丁○○○辱罵被害人「人盡可
    夫」等語，尚為本院所不採。
(三)、綜上所述，被告二人之所辯無非卸飾之詞，不足採信，事證明確，其等之犯行均
    堪認定。
二、核被告丁○○○所為，係犯刑法第二百七十七條第一項之傷害罪、第三百零六條
    第二項之侵害居住自由罪、第三百零九條第一項之公然侮辱罪；被告乙○○所為
    ，係犯刑法第三百零六條第二項之侵害居住自由罪。被告二人就侵害居住自由罪
    之犯行，有犯意聯絡及行為分擔，均為共同正犯。被告丁○○○所犯傷害罪及侵
    害居住自由罪間，有方法、結果之牽連關係，為牽連犯，應依刑法第五十五條之
    規定從一重之傷害罪處斷。被告丁○○○所犯傷害罪及公然侮辱罪間，犯意各別
    ，犯罪構成要件互殊，應予分論併罰。爰分別審酌被告二人犯罪之動機、目的、
    手段、其等品性及智識程度、被害人所受之傷勢尚非嚴重及被告二人犯罪後之態
    度等一切情狀，各量處如主文所示之刑，並分別諭知易科罰金及易服勞役之折算
    標準。
據上論斷，應依刑事訴訟法第二百九十九條第一項前段、刑法第二十八條、第二百七
十七條第一項、第三百零六條第二項、第一項、第三百零九條第一項、第五十五條、
第四十一條第一項前段、第四十二條第二項、罰金罰鍰提高標準條例第一條前段、第
二條，判決如主文。
中      華      民      國      九十      年      十一    月    十二    日
                                   臺灣台中地方法院刑事第七庭
                                       法  官  簡源希
右正本證明與原本無異。
如不服本判決，應於判決送達後十日內向本院提出上訴狀，上訴於臺灣高等法院臺中
分院( 須附繕本 )。
                                       書記官
中    華    民    國      九十      年       十一        月     十三    日
附錄論罪科刑法條：
刑法第二百七十七條第一項：傷害人之身體或健康者，處三年以下有期徒刑、拘役或
                          一千元以下罰金。
刑法第三百零六條第一項：無故侵入他人住宅、建築物或附連圍繞之土地或船艦者，
                        處一年以下有期徒刑、拘役或三百元以下罰金。
                第二項：無故隱匿其內，或受退去之要求而仍留滯者，亦同。
刑法第三百零九條第一項：公然侮辱人者，處拘役或三百元以下罰金。
（罰金部分依罰金罰鍰提高標準條例提高為十倍）。


司法院資訊處製作；財團法人民間司法改革基金會備份。
